臺灣臺中地方法院刑事判決　　　　　　　96年度訴字第1539號
公　訴　人　臺灣臺中地方法院檢察署檢察官
被　　　告　甲○○
上列被告因違反毒品危害防制條例案件，經檢察官提起公訴（九
十六年度毒偵字第一三六三號），被告於本院準備程序就被訴事
實為有罪之陳述，經本院合議庭裁定改行簡式審判程序，判決如
下：
    主　　文
甲○○施用第一級毒品，累犯，處有期徒刑拾月，扣案之海洛因
壹包【法務部調查局標示為ＨＲ（＋），淨重零點壹玖公克、空
包裝重零點肆公克】，沒收銷燬之；扣案之殘渣袋壹包、夾鏈
袋壹包、香菸壹支，藥杓壹支、未使用之注射針筒玖支，均沒收
。又施用第二級毒品，累犯，處有期徒刑柒月。應執行有期徒刑
壹年月，扣案之海洛因壹包【法務部調查局標示為ＨＲ（＋）
，淨重零點壹玖公克、空包裝重零點肆公克】，沒收銷燬之；
扣案之海洛因殘渣袋壹包、夾鏈袋壹包、香菸壹支，藥杓壹支、
未使用之注射針筒玖支，均沒收。
    犯罪事實
一、甲○○前於民國八十九年間因施用毒品案件，經本院裁定令
    入戒治處所施以強制戒治，於九十年八月十日強制戒治期滿
    執行完畢；其於強制戒治完畢後五年以內，復因施用第一、
    二級毒品案件，經本院判處應執行有期一年確定，送監執行
    ，於九十五年四月二十七日縮刑期滿執行完畢。詎甲○○仍
    不知悔悟，基於施用第一級毒品海洛因之犯意，於九十六年
    二月二十五日八、九時，在臺中縣沙鹿鎮○○路四七五巷十
    五號「富客飯店」三○七室內，以將海洛因摻入香菸內點火
    後吸其煙氣之方式，用第一級毒品海洛因一次。另基於施用
    第二級毒品甲基安非他命之犯意，於九十六年二月二十五日
    八、九時，在前開「富客飯店」三○七室內，以將甲基安非
    他命置於玻璃球吸食器內點火燒烤後吸其煙氣方式，施用第
    二級毒品甲基安非他命一次。嗣經警於九十六年二月二十五
    日十五時四十分，在前開臺中縣沙鹿鎮○○路四七五巷十五
    號「富客飯店」三○七室查獲，在臺中縣太平市○○路與坪
    林路口處查獲，並扣得海洛因一包【法務部調查局標示為Ｈ
　　Ｒ（＋），淨重○‧一九公克、空包裝重○‧三四公克】，
    及甲○○所有，供其施用及分裝海洛因所用之香菸一支、藥
    杓一支、殘渣袋一包，及甲○○所有預備供其施用海洛因所
    用之夾鏈袋一包、未使用之注射針筒九支，及甲○○所有之
    海洛因殘渣袋七包、不明白色粉末一包【法務部調查局標示
    為ＨＲ（－）】。
二、案經臺中縣警察局清水分局報請臺灣臺中地方法院檢察署檢
    察官偵查起訴。
    理    由
一、訊據被告甲○○對於前揭犯罪事實均坦承不諱，且被告為警
    查獲後所採集之尿液，經以氣相層析質譜儀（即ＧＣ／ＭＳ
    ）方法檢驗結果，均呈第一級毒品海洛因代謝物嗎啡、可待
    因陽性及第二級毒品甲基安非他命代謝物甲基安非他命、安
    非他命陽性反應等情，此有中山醫學大學附設醫院檢驗科藥
    物濫用檢測中心確認檢驗結果報告一份附卷足憑，復有扣案
    之海洛因一包【法務部調查局標示為ＨＲ（＋），淨重○‧
    一九公克、空包裝重○‧三四公克】，及被告所有，供其施
    用及分裝海洛因所用之香菸一支、藥杓一支、殘渣袋一包，
    及被告所有預備供其施用海洛因所用之夾鏈袋一包、未使用
    之注射針筒九支可資佐證。且扣案之前開一包白粉狀物品【
    法務部調查局標示為ＨＲ（＋）】業經法務部調查局以化學
    呈色法及氣相層析質譜儀分析法鑑定確係第一級毒品海洛因
    ，有該局九十六年三月二十七日調科壹字第○九六二三○二
    七七三○號鑑定書一份在卷可稽。查被告前於八十九年間因
    施用毒品案件，經本院裁定令入戒治處所施以強制戒治，於
    九十年八月十日強制戒治期滿執行完畢；其於強制戒治完畢
    後五年以內，復因施用第一、二級毒品案件，經本院判處應
    執行有期一年確定，送監執行，於九十五年四月二十七日縮
    刑期滿執行完畢九十二年一月十三日強制戒治執行完畢，此
    有臺灣高等法院被告前案紀錄表及臺灣臺中地方法院檢察署
    刑案資料查註紀錄表各一份在卷可參，其於強制戒治執行完
    畢後五年內曾再犯施用毒品罪，本次三犯施用第一、二級毒
    品犯行應依毒品危害防制條例第二十三條第二項之規定追訴
    。被告自白核與事實相符，事證明確，其犯行洵堪認定。
二、核被告所為，係犯毒品危害防制條例第十條第一項之施用第
    一級毒品罪及同條第二項之施用第二級毒品罪。被告為供施
    用而持有第一、二級毒品，其持有第一、二級毒品之低度行
    為，已分別為施用第一、二級毒品之高度行為所吸收，均不
    另論罪。被告所犯施用第一級毒品罪及第二級毒品罪間，犯
    意各別，罪名不同，應予分論併罰。末查，被告前因違反毒
    品危害防制條例案件，經本院判處應執行有期徒刑一年確定
    ，經送監執行，於九十五年四月二十七縮刑期滿執行完畢，
    此有臺灣高等法院被告前案紀錄表及臺灣臺中地方法院檢察
    署刑案資料查註紀錄表各一份在卷可憑，其於受有期徒刑執
    行完畢後五年以內，故意再犯本件有期徒刑以上之罪，為累
    犯，應分別依刑法第四十七條第一項之規定加重其刑。爰審
    酌被告前因施用毒品犯行曾經強制戒治，竟又再施用毒品不
    輟，無視於毒品對於自身健康之戕害及國家對於杜絕毒品犯
    罪之禁令，且於前案執行完畢後三犯本件施用第一、二級毒
    品之犯行，惡性非輕，惟其本件施用第一、二級毒品僅各一
    次，且事後坦承犯行，再本於施用毒品犯罪之人，亦為「病
    人」之考量等一切情狀，分別量處如主文所示之刑，並定其
    應執行之刑。扣案之白粉一包【法務部調查局標示為ＨＲ（
    ＋）】經送鑑定結果，確係第一級毒品海洛因，有前開鑑定
    通知書一份在卷足憑，為毒品危害防制條例第二條第二項第
    一款所指之第一級毒品，爰依同條例第十八條第一項前段規
    定，不問屬於犯人與否，均宣告沒收銷燬之。扣案之香煙一
    支、殘渣袋一包、藥杓一支，為被告所有，供其犯本件施用
    第一級毒品海洛因所用之物，另扣案之未使用注射針筒九支
    、夾鏈袋一包，為被告所有，預備供其犯施用海洛因所用之
    物，業據被告供明在卷，爰依刑法第三十八條第一項第二款
    之規定宣告沒收之。另扣案之殘渣袋七包、不明白色粉末一
    包【法務部調查局標示為ＨＲ（－）】，雖係被告所有，惟
    無證據證明係供被告犯本罪所用之物，亦非違禁物，爰不予
    宣告沒收。
據上論斷，應依刑事訴訟法第二百七十三條之一第一項、第二百
九十九條第一項前段，毒品危害防制條例第十條第一項、第二項
、第十八條第一項前段，刑法第十一條、第四十七條第一項、第
五十一條第五款、第三十八條第一項第二款，判決如主文。
中　　華　　民　　國　　96　　年　　 6　　月　　 8　　日
                  刑事第六庭    法  官  戴博誠
上正本證明與原本無異。
如不服本判決，應於送達後十日內向本院提出上訴狀（須附繕本
），上訴於臺灣高等法院臺中分院。
                                書記官  林政佑
中　　華　　民　　國　　96　　年　　 6　　月　　 8　　日
【附錄論罪科刑法條】
毒品危害防制條例第十條：
施用第一級毒品者，處六月以上五年以下有期徒刑。
施用第二級毒品者，處三年以下有期徒刑。
